【裁判字號】    90,易,225
【裁判日期】    900717
【裁判案由】    傷害等
【裁判全文】
臺灣桃園地方法院刑事判決                            九十年度易字第二二五號
    公  訴  人  臺灣桃園地方法院檢察署檢察官
    被      告  乙○○
右列被告因傷害案件，經檢察官提起公訴（八十九年度偵字第一五三五二號），本院
判決如左：
        主  文
乙○○共同傷害人之身體，累犯，處有期徒刑伍月，如易科罰金，以參佰元折算壹日
。未扣案鋁棒壹支沒收。
        事  實
一、乙○○曾因違反麻醉藥品管理條例案件，經本院於八十一年六月二十六日以八十
    一年易字第二三三０號判決判處有期徒刑七月，於八十一年十一月十日確定，於
    八十二年四月六日執行完畢；復因違反麻醉藥品管理條例、竊盜案件，經本院於
    八十三年三月十一日、八十四年二月二十八日，分別以八十二年訴字第一九七八
    號、八十四年度易字第四七七號判決判處有期徒刑八月、三月，兩罪於八十三年
    十二月二十七日送監接續執行，指揮書執畢日期為八十四年九月十七日，於八十
    四年九月七日縮刑期滿出監；再因違反麻醉藥品管理條例、竊盜案件，經本院於
    八十七年二月二十五日、八十八年一月七日以八十七年度易字第三一六號、八十
    七年度訴字第七七九號分別判處有期徒刑十月、一年六月，兩罪於八十七年五月
    十九日送監接續執行，指揮書執畢日期為九十年二月十二日，甫於八十九年四月
    六日縮短刑期假釋出監，交付保護管束指揮書執畢日期為八十九年十二月二十日
    。
二、乙○○及另二名真實姓名年籍不詳友人，於八十九年四月二十九日下午五時許，
    搭乘友人劉得源（另案審結）所駕駛之車牌號碼ＭＢ—二六七七號自用小客車，
    途經桃園縣新屋鄉○○路與中華路交岔路口時，因不慎與同方向行駛，由甲○○
    所駕駛之自用小客貨車發生擦撞，劉得源、乙○○竟基於共同傷害之犯意聯絡，
    以手持鋁棒及徒手方式，下車共同毆打甲○○，致其受有頭部外傷合併腦挫傷、
    左側前額撕裂傷、左上肢及雙下肢多處擦傷、左胸及右上腹及雙下背部挫傷之傷
    害並不支倒地，劉得源等人始駕車揚長離去，甲○○經送醫急診治療，將傷口縫
    合及創傷處理後返家休養。嗣於同年五月一日因頭暈及頭痛等不適症狀，再度入
    院接受治療，另於同年八月一日檢具診斷證明書訴警究辦。
三、案經被害人甲○○訴由桃園縣警察局楊梅分局報告台灣桃園地方法院檢察署檢察
    官偵查後追加起訴。
        理  由
一、訊據被告乙○○固坦承伊搭乘劉得源所駕駛之自用小客車，於右揭時、地與告訴
    人甲○○發生碰撞，並下車與之發生爭執而互毆等情不諱，惟矢口否認有何持有
    鋁棒傷害之犯行。經查：右開傷害部分犯罪事實，業據被告乙○○於本院審理中
    供稱：「跟甲○○部分是互毆，因車禍擦撞，當時我、劉得源、還有另外二位女
    生在車上，我先下車跟甲○○互毆，他就往後退，拿了一根鐵條打我，劉就上車
    去拿鋁棒，鋁棒是劉得源的，後來他們就在那裡互打，被車上女孩勸阻」等語（
    見本院八十九年十二月十九日審理筆錄）。參諸共犯劉得源於偵訊及本院審理中
    亦供稱：是乙○○打告訴人甲○○等語（見同前偵查卷第十九頁背面），被告二
    人供述參核以觀，足稽渠二人均有動手毆打告訴人，並確有使用鋁棒無訛。上情
    復據告訴人甲○○迭次指述稽詳，並有怡仁綜合醫院出具之診斷證明書一紙在卷
    可稽。參以告訴人所受之傷害，係有頭部外傷合併腦挫傷、左側前額撕裂傷、左
    上肢及雙下肢多處擦傷、左胸及右上腹及雙下背部挫傷之傷害，將傷口縫合及創
    傷處理後，於同年五月一日復因頭暈及頭痛等不適症狀，再度入院接受治療，有
    前開診斷證明書在卷可考。衡諸常情，如非「多人」共同「攜械」圍毆，實難僅
    憑被告劉得源或乙○○一人徒手即可造成該等傷害。被告二人共同傷害犯行均堪
    認定。至於告訴人甲○○陳稱：除被告劉得源、乙○○外另有一男子共同毆打伊
    等語。然查，被告劉得源、乙○○均供稱：當時除伊二人外，僅有二位女子在車
    上，稽之告訴人當時遭被告二人圍毆受困之情，恐有誤認，亦在所難免。且既無
    積極證據證明確有第三人涉有共同傷害犯行，仍應以被告乙○○所述僅有伊與被
    告劉得源共同傷害之供述為可採，告訴人上開陳述當有誤會，附此敘明。
二、查被告行為後刑法第四十一條易科罰金之規定，已於九十年一月四日修正，並經
    總統於同年月十日公布，業於同年月十二日生效，修正後得易科罰金之規定，由
    最重本刑三年以下有期徒刑之罪，修正為五年以下有期徒刑之罪，兩者相較，以
    新法較有利於被告，依刑法第二條第一項前段規定，應適用新法處斷。核被告乙
    ○○所為，係犯刑法第二百七十七條第一項之普通傷害罪。被告與劉得源二人間
    就上開犯行，有犯意之聯絡及行為之分擔，皆為共同正犯。被告因違反麻醉藥品
    管理條例、竊盜案件，經本院於八十三年三月十一日、八十四年二月二十八日，
    分別以八十二年訴字第一九七八號、八十四年度易字第四七七號判決判處有期徒
    刑八月、三月，兩罪於八十三年十二月二十七日送監接續執行，指揮書執畢日期
    為八十四年九月十七日，於八十四年九月七日縮刑期滿出監，此有台灣高等法院
    被告全國前案記錄表在卷可參，其於五年內再犯本件有期徒刑以上之罪，為累犯
    ，應依刑法第四十七條規定加重其刑。爰審酌被告犯罪前科累累，又再犯本件犯
    行、告訴人所受傷勢程度，又被告僅因車禍擦撞即聯手毆打告訴人，顯有暴力傾
    向等一切情狀，量處如主文所示之刑，並諭知易科罰金之折算標準。
三、被告傷害告訴人甲○○所用之鋁棒壹支，係同案被告劉得源所有，雖未扣案，但
    不能證明已滅失，仍應依刑法第三十八條第一項第二款宣告沒收。
據上論斷，應依刑事訴訟法第二百九十九條第一項前段，刑法第二條第一項前段、第
二十八條、第二百七十七條第一項、第四十七條、修正後第四十一條第一項前段、第
三十八條第一項第二款，罰金罰鍰提高標準條例第一條前段、第二條，判決如主文。
本案經檢察官鄭重文到庭執行職務。
中      華      民      國    九十      年      七      月     十七     日
                                臺灣桃園地方法院刑事第一庭
                                    法  官  陳  永  來
右正本證明與原本無異。
如不服本判決，應於判決送達後十日內向本院提出上訴狀( 應附繕本 )，上訴於
臺灣高等法院。
                                    書記官   洪明媚
中      華      民      國     九十     年      七      月      十九    日
附論罪科刑依據之法條：
刑法第二百七十七條
傷害人之身體或健康者，處三年以下有期徒刑，拘役或一千元以下罰金。
犯前項之罪，因而致人於死者，處無期徒或七年以上有期徒刑，致重傷者，處三年以
上、十年以下有期徒刑。


司法院資訊處製作；財團法人民間司法改革基金會備份。
